臺灣臺中地方法院民事判決
                                     111年度中簡字第791號
原      告  李宥姍
被      告  林少芬

上列當事人間請求損害賠償事件，本院於民國111年4月27日辯論
終結，判決如下：
    主      文
被告應給付原告新台幣貳萬貳仟肆佰壹拾壹元。
原告其餘之訴駁回。
訴訟費用由被告負擔百分之二十，餘由原告負擔。
本判決原告勝訴部分，得假執行。
    事實及理由
一、原告主張：被告於民國110年10月25日7時17分許，騎乘車牌
    號碼（下同）GSR－059號普通重型機車，沿台中市南屯區文
    心南三路，由西往東方向直行，途經文心南三路207巷2號前
    時，因分心處理車輛吊掛物品，未注意車前狀況，因而失控
    向右倒地摔車後，碰撞原告所有AMH－3692號自用小客車（下
    稱系爭車輛），致系爭車輛毀損。被告過失撞損系爭車輛，
    依民法第184條第1項及第196條規定，自應負損害賠償責任
    。原告計支出修復費用新台幣（下同）11萬5459元，為此爰
    依民法第184條侵權行為之法律關係，請求被告給付原告上
    開所受之損害。訴之聲明：被告應給付原告11萬5459元。 
二、被告則以：被告機車僅是稍微擦撞系爭車輛，並無嚴重車體
    損害，原告於調解時所提出之賠償金額為2萬6000元及本件
    所請求之金額為11萬5459元，金額皆太高，且差距過大，該
    二張估價單恐係原告專為訴訟之進行而指示維修廠開立，原
    告應提出其他證據證明修車費用為何。又原告提出維修費用
    之證明後，其零件部分費用應以十分之一計算其殘值等語抗
    辯。答辯聲明：原告之訴駁回。 
三、原告主張被告於上揭時地未注意車前狀況，碰撞系爭車輛，
    致系爭車輛毀損，原告因而受有上開損害之事實，業據其提
    出估價單、臺中市政府警察局道路交通事故初步分析研判表
    、現場圖、現場照片為證，並經本院向臺中市政府警察局調
    取本件汽車交通事故道路交通事故現場圖、道路交通事故調
    查報告表、初步分析研判表、談話紀錄表、補充資料表、酒
    精測定紀錄表、現場照片查閱屬實。被告審理中雖辯稱，當
    時伊僅係剛好摔倒在系爭車輛附近，無法確定與原告車輛發
    生擦撞云云。惟查，被告於機車倒地後有留在現場，當時系
    爭車輛有一些擦痕乙情，業據被告於審理陳明。雖其又稱，
    但是無法確認系爭車輛的擦痕是否我造成的，大部分的擦痕
    都是舊傷云云。然被告摔車後致碰撞系爭車輛之事實，堪可
    認定。參諸，卷附道路交通事故現場圖（卷第51頁）所載，
    被告機車失控倒地摔車後再輕微碰撞系爭車輛左前側車身肇
    事，足見雖非被告雖所稱系爭車輛之擦痕全係舊痕。然估價
    單（卷第21頁）所示項次1至4所列前保險桿、項次5之左大
    燈拆工、項次9之左前鋁圈修理銬漆及項次10之左後視鏡座
    換新、項次11之左後視鏡座拆工等之修理費用，是否係因被
    告之肇事所致，尚難認定。是堪信原告上開主張於扣除估價
    單項次1至5、9至11以外為真實。
四、按汽車行駛時，駕駛人應注意車前狀況及兩車併行之間隔，
    並隨時採取必要之安全措施，道路交通安全規則第94條第 3
    項，定有明文。被告駕車自應注意上述道路交通安全規則，
    惟被告駕車行經本件車禍肇事地點，未注意車前狀況，以預
    防危險之發生，而依當時情形又無不能注意情事，則被告顯
    有過失已明。而系爭車輛因被告之肇事行為，致受有損害，
    亦如前述。是被告之過失侵權行為與系爭車輛受損間即有相
    當因果關係。
五、復按，因故意或過失，不法侵害他人之權利者，負損害賠償
    責任；復按不法毀損他人之物者，應向被害人賠償其物因毀
    損所減少之價值，民法第184條第1項前段及第196條，分別
    定有明文。再按，物被毀損時，被害人依民法第196條規定
    請求物被毀損所減少之價額，得以必要之修復費用為估定之
    標準（最高法院77年5月17日77年度第9次民事庭會議決議參
    照）。本件被告既過失不法毀損系爭車輛，已如上述。是揆
    諸前開規定，自應負侵權行為損害賠償責任，則原告以修復
    金額作為賠償金額，自屬有據。又系爭車輛之零件修理既係
    以新零件更換被損之舊零件，是依上說明，自應將零件折舊
    部分予以扣除。查系爭車輛送修支出修理費合計2萬3409元
    （註：即扣除上開所述項次之費用），其中零件費用為1,10
    9元、工資及烤漆費用為2萬2300元等情，業據原告陳明在卷
    ，並有原告提出之估價單附卷可稽。而依行政院所頒「固定
    資產耐用年數表」及「固定資產折舊率表」之規定，小客車
    之耐用年數為5年，依定率遞減法每年折舊千分之369，其最
    後1年之折舊額，加歷年折舊累計額，其總和不得超過該資
    產成本原額之10分之9。再參照補充資料表所示，其上載明
    該車係於94年7月出廠，直至110年10月25日本件事故發生日
    止，實際使用日數顯已超過5年之耐用年數，關於零件折舊
    部分應受到不得超過10分之9之限制，故應以10分之9計算其
    折舊，以此為計，原告得請求之零件修理費為111元【計算
    式：1,109×（1－9/10）＝111，元以下四捨五入】，再加計烤
    漆、工資費用，則被告應賠償之修理費合計為2萬2411元（
    計算式：111＋22,300＝22,411）。 
六、綜上所述，原告本於上開侵權行為之法律關係，對被告請求
    賠償2萬2441元，洵屬適法，為有理由，應予准許，爰為判
    決如主文第1項所示。逾此範圍外之請求，即有未合，應予
    以駁回，爰為判決如主文第2項所示。
七、本件係就民事訴訟法第427條第1項訴訟適用簡易程序所為被
    告部分敗訴之判決，故依同法第389條第1項第3 款之規定，
    自應依職權宣告假執行。 
八、據上論結，本件原告之訴為一部有理由、一部無理由，依民
    事訴訟法第79條、第389條第1項第3款，判決如主文。
中　　華　　民　　國　　111 　年　　4 　　月　　29　　日
                      臺灣臺中地方法院臺中簡易庭
                                  法  官  陳添喜
以上正本係照原本作成。
如不服本判決，應於送達後20日內，向本院提出上訴狀並表明上
訴理由，如於本判決宣示後送達前提起上訴者，應於判決送達後
20日內補提上訴理由書（須附繕本）。如委任律師提起上訴者，
應一併繳納上訴審裁判費。
中　　華　　民　　國　　111 　年　　4 　　月　　29　　日

                                  書記官  黃舜民